# 新收入准则下，预收的商业保理利息收入列报问题咨询。

提问人：chenghaixia1221 时间：2021-09-06 11:31:00
@chenyiwei，陈版您好，关于新收入准则的问题想咨询您个问题，商业保理业务中，针对预收的保理利息收入老准则在预收账款列报，新收入准则下这个预收利息需要调到合同负债列报吗，商业保理利息收入适用五步法新收入准则吗，还是适用 22 号金融工具准则？麻烦陈版给指导一下。

回答人：chenyiwei
保理业务属于金融工具准则规范的范畴，不适用新收入准则，相应地也就不存在如何运用五步法模型的问题。
预收的保理利息（从发放的保理款中扣除）应作为对“应收保理款”（或“发放保理融资”）的减项列报。会计处理中应贷记“应收保理款——应计利息”。